臺灣高等法院刑事裁定
108年度矚上重更一字第1號
被      告  李源芳  



選任辯護人  林詮勝律師
上列被告因違反貪污治罪條例等案件，本院裁定如下：
    主  文
李源芳自民國一○九年十月七日起延長限制出境、出海捌月。
    理  由
一、按「被告犯罪嫌疑重大，而有下列各款情形之一者，必要時
    檢察官或法官得逕行限制出境、出海。但所犯係最重本刑為
    拘役或專科罰金之案件，不得逕行限制之：一、無一定之住
    、居所者。二、有相當理由足認有逃亡之虞者。三、有相當
    理由足認有湮滅、偽造、變造證據或勾串共犯或證人之虞者
    」、「審判中限制出境、出海每次不得逾8月，犯最重本刑
    為有期徒刑10年以下之罪者，累計不得逾5年；其餘之罪，
    累計不得逾10年」、「法院延長限制出境、出海裁定前，應
    給予被告及其辯護人陳述意見之機會」，修正後刑事訴訟法
    第93條之2第1項、第93條之3第2項後段、第4項分別定有明
    文。
二、查被告李源芳因違反貪污治罪條例等案件，前經原審法院於
    民國100年7月22日裁定限制出境、出海，且於新法施行之後
    ，本院重為處分，於109年2月7日裁定被告限制出境、出海8
    月在案。而本案部分，業經本院於108年12月26日判處被告
    有期徒刑8年，褫奪公權5年，被告不服，提起第三審上訴，
    現由最高法院審理中。茲原限制出境、出海之期間，將於10
    9年10月6日屆滿，經本院於109年9月23日聽取檢察官及被告
    之意見（辯護人經合法通知未到庭），斟酌全案證據資料，
    認被告犯罪嫌疑重大，所涉為重罪，並經本院判處有期徒刑
    8年，褫奪公權5年在案，在此客觀情事之下，鑑於趨吉避凶
    、脫免刑責、不甘受罰之基本人性，認有逃避將來審判或執
    行之高度可能性，尤其被告係職業醫師，依其身分及社會經
    濟地位，非無在境外長期滯留之能力，有相當理由足認有出
    境逃亡之虞。考量其前經限制出境、出海之後，於歷次期日
    能自動到庭，認在維持干預較為輕微之強制處分之下，尚無
    羈押之必要。惟為確保本案訴訟程序之順利進行，於平衡兼
    顧公共利益及被告之人權保障，本院認目前仍有繼續對被告
    施以干預較為輕微之強制處分，亦即限制、出境出海之必要
    。被告徒以其先前均能自動到庭，自認無逃亡動機等由，主
    張無繼續限制出境、出海必要云云，難認可採。又本案對被
    告之限制出境、出海，尚未達上揭法定最高累計期間。綜上
    ，爰裁定被告自109年10月7日起延長限制出境、出海8月，
    以符法制。
據上論斷，應依刑事訴訟法第93條之2第1項第2款、第93條之3第
2項後段、第220條，裁定如主文。
中　　華　　民　　國　　109 　年　　9 　　月　　29　　日
              　　刑事第六庭    審判長法　官  劉方慈
                                      法　官  許曉微
                                      法　官  朱嘉川
以上正本證明與原本無異。      
如不服本裁定，應於收受送達後5日內向本院提出抗告狀。
                                      書記官  尤朝松
中　　華　　民　　國　　109 　年　　9 　　月　　30　　日